【裁判字號】    89,易,5363
【裁判日期】    900119
【裁判案由】    竊盜
【裁判全文】
臺灣高雄地方法院刑事判決                        八十九年度易字第五三六三號
    公  訴  人  臺灣高雄地方法院檢察署檢察官
    被      告  甲○○
    右  一  人
    選任辯護人  張榮作
    被      告  乙○○
右列被告因竊盜案件，經檢察官聲請簡易判決處刑（八十九年度偵字第二０六七四號
），本院鳳山簡易庭認不宜依簡易判決處刑，移送本院刑事庭，本院判決如左：
    主  文
甲○○、乙○○共同竊盜，各處有期徒刑月，如易科罰金，均以佰元折算壹日；
。均緩刑貳年，緩刑期內均併付保護管束。
    事  實
一、甲○○與乙○○，於民國八十九年九月十三日凌晨三時五十分許，在高雄市苓雅
    區○○○路一一二號「大帑殿ＫＴＶ」唱歌後，因無錢坐車回家，見丙○○所有
    車牌號碼ＤＩＨ－二六三號機車被不詳人士於八十八年七月間某日竊取後停放於
    該處，適甲○○於路旁拾獲不詳人士棄置之鑰匙一支，能啟開該機車，竟意圖為
    自己不法之所有，基於共同竊盜之犯意聯絡，共同以該拾得之鑰匙竊取丙○○所
    有上開機車，得手後供二人騎用，旋於同日凌晨四時三十分許，甲○○騎乘該機
    車附載乙○○行經高雄市苓雅區○○○路一三一巷口時，為警當場查獲，並扣得
    鑰匙一支。
二、案經高雄市政府警察局苓雅分局移送臺灣高雄地方法院檢察署檢察官偵查起訴。
    理  由
一、訊據被告甲○○、乙○○對於右揭時地，因無錢坐車回家，見丙○○所有車牌號
    碼ＤＩＨ－二六三號機車被不詳人士竊取後停放於該處，被告甲○○又於路旁拾
    獲不詳人士棄置之鑰匙一支，能啟開該機車，竟共同以該拾得之鑰匙竊取丙○○
    所有上開機車，得手後供二人騎用之事實，固坦承不諱，惟矢口否認有竊盜之故
    意，均辯稱：僅係暫時借用回家，隔天才要騎回原處歸還，不料當晚即被查獲云
    云。惟查上開車牌號碼ＤＩＨ－二六三號機車係被害人丙○○於八十八年七月間
    被不詳人士竊取一節，已據其於警訊時指訴綦詳，並有車籍作業系統查詢認可資
    料及贓物認領保管收據各一紙附卷可稽。該第三人竊取機車而持有，固然不合法
    ，但被告二人既供承下手竊取他人機車，顯自該第三人管領中加以竊取，嗣又以
    該車代步，仍應構成竊盜罪。被告二人雖辯稱僅暫借騎用等情，然並無法舉證以
    實其說，空言否認有竊盜故意，委不足採。此外，復有被告等用以竊盜之機車鑰
    匙一支扣案可資佐證，事證明確，被告二人犯行均堪認定。
二、核被告二人所為，均係犯刑法第三百二十條第一項之竊盜罪。被告二人就上開竊
    盜犯行間，有共同犯意聯絡及行為分擔，均為共同正犯。爰審酌被告之品性、犯
    罪之手段、目的、所生危害、犯罪之態度，及其他一切情狀，量處如主文所示之
    刑。又刑法第四十一條業經立法院於九十年一月四日修正，同年一月十日經總統
    公布，同月十二日生效，將得易科罰金之適用範圍擴大為最重本刑五年以下有期
    徒刑之罪，而易服勞役及期間、數罪併罰之定執行刑、緩刑及易以訓誡、易科罰
    金各事項，均應依新法【最高法院二十四年七月民刑庭總會決議（二）意旨參照
    】，爰依刑法第二條第一項之規定，併諭知易科罰金之折算標準，以資懲儆。查
    被告二人均未曾受有期徒刑以上刑之宣告，素行尚佳，本案僅係無錢坐車回家，
    一時貪念，思慮未周，事後已坦承大部分犯行，態度良好，衡情經此次科刑後，
    當知警惕，應無再犯之虞，本院認被告二人所受之宣告刑，均以暫不執行為適當
    ，均併予宣告緩刑二年，緩刑期內均併付保護管束，以勵自新。扣案之鑰匙一支
    雖係被告等犯罪工具，然係被告甲○○在路邊隨手拾獲，並非被告等所有之物，
    此業經渠等供明在卷，故不另為沒收之宣告。
據上論斷，應依刑事訴訟法第二百九十九條第一項前段，刑法第二條第一項、第二十
八條、第三百二十條第一項、修正後第四十一條第一項、第七十四條第一款、第九十
三條第一項，罰金罰鍰提高標準條例第一條前段、第二條，判決如主文。
本案經檢察官王啟明到庭執行職務。
中      華      民      國    九十      年      一      月     十九     日
                                臺灣高雄地方法院刑事第七庭
                                    法  官    裕  斗
右正本證明與原本無異。
如不服本判決，應於判決送達後十日內，向本院提出上訴狀。
                                    書記官  龔      能
中      華      民      國    九十      年      一      月     十九     日
附錄本判決論罪之法條：
刑法第三百二十條第一項
意圖為自己不法之所有或第三人不法之所有，而竊取他人之動產者，為竊盜罪，處五
年以下有期徒刑、拘役或五百元以下罰金。


司法院資訊處製作；財團法人民間司法改革基金會備份。
